【裁判字號】    97,聲減,2676
【裁判日期】    980123
【裁判案由】    聲請減刑及定應執行刑
【裁判全文】
臺灣高雄地方法院刑事裁定            97年度聲減字第2676號
聲  請  人  臺灣高雄地方法院檢察署檢察官
受  刑  人  甲○○
上列受刑人因違反毒品危害防制條例等案件，已經判決罪刑確定
，聲請人聲請減刑及定應執行之刑，本院裁定如下：
    主  文
甲○○所犯附表一編號1 、2 所示之罪所處之刑，均減刑如附表
編號1 、2 所載，如易科罰金，均以銀元參佰元即新臺幣玖佰元
折算壹日。應執行有期徒刑肆月又拾伍日，如易科罰金，以銀元
參佰元即新臺幣玖佰元折算壹日。又所犯附表二所示之罪所處之
刑，減刑如附表二所載，如易科罰金，以銀元參佰元即新臺幣玖
佰元折算壹日。
    理  由
一、查受刑人甲○○因於附表一、二所示之時間犯附表一、二所
    列違反毒品危害防制條例等罪，經分別判處如附表一、二所
    示之刑，均經確定在案，其中附表一編號1 、2 所列之罪，
    前經本院95年聲字第573 號裁定應執行有期徒刑9 月確定。
    茲檢察官以受刑人所犯附表一編號1 、2 及附表二所列之犯
    罪，其犯罪時間均在中華民國96年4 月24日以前，合於減刑
    條件，聲請予以減刑，並聲請就附表一編號1 、2 所列之罪
    定其應執行之刑。
二、按「數罪併罰，有二裁判以上者，依刑法第51條規定，定其
    應執行刑」、「數罪併罰，分別宣告其罪之刑，依左列各款
    定其應執行者：五、宣告多數有期徒刑者，於各刑中之最長
    期以上，各刑合併之刑期以下，定其刑期。但不得逾20年。
    」，刑法第53條、修正前刑法第51條第5 款分別定有明文。
    又「犯罪在中華民國96年4 月24日以前者，除本條例另有規
    定外，依下列規定減刑；一、死刑減為無期徒刑。二、無期
    徒刑減為有期徒刑20年。三、有期徒刑、拘役或罰金，減其
    刑期或金額2 分之1 。緩刑或假釋中之人犯，於本條例施行
    之日起，視為已依前項規定減其宣告刑，毋庸聲請裁定減刑
    。但經撤銷緩刑之宣告或假釋者，仍應依本條例規定聲請裁
    定減刑。」、「本條例自中華民國96年7 月16日施行。」，
    中華民國九十六年罪犯減刑條例第2 條、第8 條第1 項、第
    16條分別定有明文。從而，依本條例應減刑之案件，於96年
    7 月16日減刑條例施行時，已經判決確定尚未執行或執行未
    完畢之案件，檢察官或應減刑人犯即可聲請法院裁定減刑。
    至於是否已經執行完畢，應以96年7 月16日（中華民國96年
    罪犯減刑條例施行時）為判斷之基準，而非以法院繫屬或裁
    定時為準。再者，刑法第79條之1 第1 項規定：「二以上徒
    刑併執行者，第77條所定最低應執行之期間，合併計算之。
    」，同條第3 項規定「依第1 項規定合併計算執行期間而假
    釋者，前條第1 項規定之期間，亦合併計算之。」，則在併
    合執行之情形，經許其假釋出獄者，其報請許可假釋所須最
    低執行之期間，既合併計算；且假釋期間（即殘刑期間），
    亦合併計算之，其期間即無從區分。從而，不論假釋出獄前
    所執行之期間是否已逾其中任一罪之刑期，亦不論嗣後其假
    釋有無被撤銷，在假釋期間內，均應認為尚未執行完畢（最
    高法院88年第4 次刑事庭會議決議參照。），故受刑人已依
    刑法第79條之1 第3 項合併計算其假釋期間者，自應於殘刑
    全部執行完畢始得認為其所犯之罪執行完畢，不論假釋出獄
    前所執行之期間是否已逾其中任一罪之刑期，其在假釋期間
    內均應認為尚未執行完畢（臺灣高等法院第4 次刑事庭庭長
    會議法律問題（五）編號1 決議參照。）。查本件受刑人甲
    ○○所犯如附表一、二所列之罪，兩案接續執行，附表一所
    列之罪執行起算日為95年1 月27日，執行期滿日為95年10月
    17日，附表二所列之罪，執行起算日為95年10月18日，執行
    期滿日為96年8 月17日，受刑人於96年4 月17日因縮短刑期
    假釋出監，假釋期間經撤銷假釋，殘餘刑期為有期徒刑3 月
    又5 日，有臺灣高等法院被告前案紀錄表、臺灣高雄地方法
    院檢察署檢察官95年執更島字第980 號、95年執島字第5865
    號之1 執行指揮書（甲）、臺灣高雄監獄96年7 月26日高監
    澄教字第0960005335號函檢附受刑人撤銷假釋報告表各1 份
    在卷為憑，則受刑人所犯附表一所列之罪原執行期滿日95年
    10月17日固在其假釋出獄日96年4 月17日之前，仍應認為尚
    未執行完畢，符合前開減刑條例第8 條第1 項規定，應予以
    減刑。從而，檢察官就附表一、二所列之罪聲請減刑，並就
    附表一編號1 、2 所列之罪，聲請依減刑條例第10條第2 項
    規定另定應執行刑，經核尚無不合，應予准許，並就附表二
    所列之罪依減刑條例第9 條規定，及援引原判決時所應適用
    之法律，諭知易科罰金之折算標準。至於原判決所諭知之沒
    收部分，不在減刑範圍以內，應依原判決執行，附此敘明。
三、依中華民國96年罪犯減刑條例第2 條第1 項第3 款、第8條
    第1 項、第9 條、第10條第2 項，修正前刑法第41條第1項
    前段、第51條第5 款，廢止前罰金罰鍰提高標準條例第2條
    ，裁定如主文。
中    華    民    國    98    年    1     月    23    日
                  刑事第八庭    法  官  曾鈴
以上正本證明與原本無異。
如不服本裁定，應於收受送達後5 日內向本院提出抗告狀。
中    華    民    國    98    年    1     月    23    日
                                書記官  李月君


司法院資訊處製作；財團法人民間司法改革基金會備份。
